臺灣高等法院刑事判決　　　　　　　　　九十一年度上訴字第三二二號
　　上　訴　人
　　即　被　告　甲○○
　　選任辯護人　康英彬
右上訴人，因違反槍砲彈藥刀械管制條例案件，不服臺灣桃園地方法院，九十一年度
訴字第五０三號，中華民國九十一年八月六日第一審判決（起訴案號：臺灣桃園地方
法院檢察署九十一年度偵字第三六六五號）提起上訴，本院判決如左：
    主  文
上訴駁回。
    事  實
一、甲○○於民國九十一年二月一日（起訴書誤載為九十年十一月間，應予更正），
    在臺北縣三重市○○路○段一三六巷四十一弄五號四樓蔡家郎住處，受其友人蔡
    家郎（未經起訴）所託，代為保管具殺傷力仿貝瑞塔改造手槍（槍枝管制編號：
    0000000000號）一枝，竟未經許可而應允寄藏，並將之隨身攜帶持有
    。嗣因員警先於九十一年二月二日查獲陳俊宏涉嫌持有其他槍枝，經陳俊宏陳稱
    查扣槍枝係甲○○所有後，警方循線於同日下午六時許，在桃園縣中壢市○○路
    與中北路路口查獲甲○○，並依法逕行搜索其身體及所駕駛之九Ｐ—八九六七號
    自用小客車，而扣得前開具殺傷力之改造手槍一把，及甲○○自行購買不具殺傷
    力仿貝瑞塔廠之金屬玩具手槍（槍枝管制編號：0000000000）一枝、
    不具殺傷力之玩具槍金屬彈殼加裝直徑約六ｍｍ之鋼珠改造子彈十五顆（已經試
    射五顆，均無法擊發，現僅餘十顆）、玩具槍金屬空彈殼十五顆、不具殺傷力之
    口徑０‧二七吋建築工業用彈，具底火及火藥，不具金屬彈頭之火藥彈二十九顆
    、不具殺傷力之子彈頭三顆及與本案無關連之安非他命五小包、電子磅秤一個、
    手銬一副、槍套一個、針車油一瓶、鑽頭二枝、桌上型老虎夾一台、說明書（即
    扣押物品清單上所載槍枝改造圖）一張、鋼珠一八二顆、底火彈二十九粒及底火
    三盒等物。
二、案經桃園縣警察局桃園分局報告臺灣桃園地方法院檢察署檢察官偵查起訴。
    理  由
一、訊據上訴人即被告甲○○（下稱被告）固承曾在右揭時地受蔡家郎之託將前開槍
    彈均藏放在伊所有自小客車內不諱，惟矢口否認涉有前開犯行，辯稱：伊不知扣
    案之槍枝係具殺傷力云云。
二、經查：
（一）證人即被告友人蔡家郎於原審證稱：槍枝管制編號0000000000號槍
      枝，係其友人朱仲舟所寄放約二年，而其於九十一年才將該把槍交給甲○○保
      管等語綦詳（原審九十一年六月二十六日訊問筆錄），且扣案之槍枝管制編號
      0000000000號槍枝，經送內政部警政署刑事警察局鑑定，係仿貝瑞
      塔廠口徑九ｍｍ半自動手槍製造之玩具手槍，且將其塑膠槍管內阻鐵去除改造
      而成之改造手槍，該槍枝經裝填子彈一顆（具直徑約四‧七ｍｍ之鋼珠、玩具
      槍用底火一片、玩具槍用底火藥一片半）試射結果，測得鋼珠（直徑約四‧七
      ｍｍ、重量約０‧五公克）發射速度為三五七公尺／秒，計算其發射動能為三
      一‧八六焦耳，單位面積動能為一八四‧一六焦耳／平方公分，而依該局對活
      豬作射擊測試結果，彈丸單位面積動能達二四焦耳／平方公分，則足以穿入豬
      隻皮肉層；且依日本科學警察研究所之研究結果，彈丸單位面及動能達二０焦
      耳／平方公分，則足以穿入人體皮肉層等情，此有該局九十一年三月四日刑鑑
      字第００九一０二六三一五號函一紙附於偵查卷可憑，足認被告係受友人蔡家
      郎之請託，代為寄存保藏前開槍枝，且該槍枝射擊時已足穿入人體皮肉層，具
      殺傷力。雖被告辯稱不知該槍具殺傷力云云，且證人蔡家郎亦附和證稱不知該
      槍係有殺傷力云云。
（二）被告自承：曾於華成防身器材行購買槍枝，且其所買回之槍枝係屬不能擊發之
      道具槍等語，足認被告平日即有購買道具槍把玩之經驗，對於槍枝是否具殺傷
      力應非完全無判斷能力；另衡之常情，我國男子不僅在就學期間即已接受軍訓
      教育並實際打靶，且於入伍受訓時，對於槍枝之性能、操作更會做詳細之介紹
      及實際操作，而被告亦自承曾入伍服役等語，足認其對於槍枝是否具有殺傷力
      ，應有相當之鑑別能力；收受槍枝保管本屬違法行為，所辯無犯罪故意，並無
      可信採。綜合上情，應認被告於受寄代藏右揭具殺傷力之槍枝時，主觀上即已
      明知該槍係有殺傷力。至證人蔡家郎之證述，不僅與前開事證不相吻合，且其
      證述亦足以影響自身是否另涉犯刑事處罰，從而證人蔡家郎之證言，應係屬避
      就迴護之詞，不足採信，尚難據為有利被告之認定。故被告所辯，顯係事後卸
      責之詞，不足採信。
（三）本件事證明確，被告犯行堪以認定，應予依法論科。
三、核被告所為，係違犯槍砲彈藥刀械管制條例第十一條第四項之未經許可寄藏可發
    射子彈具有殺傷力之槍枝罪。又寄藏係指受託寄存並為藏匿，受託保管之人於事
    理本質上當然持有該標的物，故保管本身即為寄藏概念之核心，其因保管本身所
    為之持有，即為寄藏之當然結果，最高法院著有七十四年台上字第三四○○號判
    例可參，是持有行為既為寄藏行為之當然結果，自不另就被告持有槍枝之行為予
    以論罪，公訴人認被告係犯同條項之持有具殺傷力之槍枝罪，尚有未洽，附此敘
    明。
四、原審依調查結果適用槍砲彈藥刀械管制條例第十一條第四項，刑法第十一條前段
    、第四十二條第二項前段、第三十八條第一項第一款，罰金罰鍰提高標準條例第
    二條，現行法規所定貨幣單位折算新台幣條例第二條，並審酌被告之素行尚可，
    此有臺灣高等法院被告全國前案紀錄表在卷可按，其受人之託藏匿槍枝，對於人
    身安全、社會治安可能造成之危害甚鉅，惟其在此受託寄藏之期間內，尚未持該
    批槍彈造成實害，且寄藏時間僅一日等一切情狀，量處有期徒刑一年二月，併科
    罰金新台幣三萬元並就併科罰金之部分，諭知易服勞役之折算標準。扣案之具殺
    傷力仿貝瑞塔廠之改造玩具手槍（槍枝管制編號：0000000000號）一
    把，係屬違禁物，爰依刑法第三十八條第一項第一款之規定宣告沒收。至扣案之
    仿貝瑞塔廠之金屬玩具手槍（槍枝管制編號：0000000000）一枝、玩
    具槍金屬彈殼加裝直徑約六ｍｍ之鋼珠改造子彈十五顆（已經試射五顆，均無法
    擊發，現僅餘十顆）、玩具槍金屬空彈殼十五顆、口徑０‧二七吋建築工業用彈
    ，具底火及火藥，不具金屬彈頭之火藥彈二十九顆、子彈頭三顆，均不具殺傷力
    ，此有前揭鑑定函在卷可憑，既不屬違禁物，亦非被告供犯本罪所用之物，依法
    不予宣告沒收。至其餘扣案物品，被告雖自承為其所有，惟分別係其自行保養槍
    枝、收藏及施用毒品所用之工具，與其本案寄藏槍枝無關，依法亦不予宣告沒收
    ，經核認事用法及量刑均無不合，被告上訴意旨空言否認犯行，依前述各情，並
    無理由，上訴核無理由，應予駁回。
據上論斷，應依刑事訴訟法第三百六十八條，判決如主文。
本案經檢察官賴俊雄到庭執行職務。
中      華      民      國    九十一    年    十一      月      十三    日
                              臺灣高等法院刑事第十八庭
                                  審判長法  官  吳      敦
                                        法  官  劉  慧  芬
                        法  官  吳  明  峰
右正本證明與原本無異。
如不服本判決應於收受送達後十日內向本院提出上訴書狀，其未敘述上訴之理由者並
得於提起上訴後十日內向本院補提理由書（均須按他造當事人之人數附繕本）。
                                        書記官  李  華  安
中      華      民      國    九十一    年    十一      月      十三    日
附錄本案論罪科刑條文：
槍砲彈藥刀械管制條例第十一條
未經許可，製造、販賣或運輸第四條第一項第一款所稱其他可發射金屬或
子彈具有殺傷力之各式槍砲者，處五年以上有期徒刑，併科新臺幣一千萬
元以下罰金。
未經許可，轉讓、出租或出借前項所列槍砲者，處三年以上十年以下有期
徒刑，併科新臺幣七百萬元以下罰金。
意圖供自己或他人犯罪之用，而犯前二項之罪者，處無期徒刑或七年以上
有期徒刑，併科新臺幣一千萬元以下罰金。
未經許可，持有、寄藏或意圖販賣而陳列第一項所列槍砲者，處一年以上
七年以下有期徒刑，併科新臺幣七百萬元以下罰金。
第一項至第三項之未遂犯罰之。
